---
title: "TP2 Parte2"
author: "Ignacio Pardo & Luca Mazzarello"
date: "`r Sys.Date()`"
output: pdf_document
---

Al igual que en la Actividad 1, en esta actividad generaremos muestras de una dis- tribución uniforme en el intervalo [0,3). Es decir, trabajaremos con v.a. $(X_i)_{i\geq1}$ i.i.d., $X_i \sim U(0,\theta)$ con $\theta = 3$ y calcularemos el ECME de los estimadores.

$\hat\theta_n = \hat\theta_n(X_1,..., X_n) = 2\overline{X_n}$, y $\tilde\theta_n = \tilde\theta_n(X_1,..., X_n) = max\{X_1,..., X_n\}$.

a)  Calculen, en base a simulaciones con `Nrep = 10000`, el error cuadrático medio empírico (ECME) de cada estimador $\hat\theta_n$ y $\tilde\theta_n$, para un tamaño de muestra de $n = 30$. ¿Cuál tiene menor ECME? ¿Guarda relación con los visto en la teórica?

```{r}
f_est1 <- function (q) {
  2 * mean(q)
}


f_est2 <- function (q) {
  max(q)
}
```

```{r}
ECME <- function(Nrep, unif_v, f){
  mean((replicate(Nrep, f(unif_v))-3)^2)
}

```

```{r}
unif_vals <- function(cant){
  runif(cant, 0, 3)
}
```

```{r}
Nrep = 10000
```

```{r}
vals_30 = unif_vals(30)

ECME_est1_30 <- ECME(Nrep, vals_30, f_est1)
ECME_est2_30 <- ECME(Nrep, vals_30, f_est2)

ECME_est1_30
ECME_est2_30
```

b)  Repita el ítem anterior considerando ahora muestras de tamaño $n = 50$ y $n = 100$ y represente en una tabla, los ECME de cada estimador para cada tamaño de muestra $n＝30$, $n=50$ y $n=100$

```{r}
vals_50 = unif_vals(50)

ECME_est1_50 <- ECME(Nrep, vals_50, f_est1)
ECME_est2_50 <- ECME(Nrep, vals_50, f_est2)

ECME_est1_50
ECME_est2_50
```

```{r}
vals_100 = unif_vals(100)

ECME_est1_100 <- ECME(Nrep, vals_100, f_est1)
ECME_est2_100 <- ECME(Nrep, vals_100, f_est2)

ECME_est1_100
ECME_est2_100
```

```{r}
names(ECMEs)
```

```{r}

ECMEs_est_1 = c(ECME_est1_30, ECME_est1_50, ECME_est1_100)
ECMEs_est_2 = c(ECME_est2_30, ECME_est2_50, ECME_est2_100)

ECMEs = data.frame(c(30, 50, 100), ECMEs_est_1, ECMEs_est_2)

names(ECMEs)[names(ECMEs) == "ECMEs_est_1"] <- "theta^"
names(ECMEs)[names(ECMEs) == "ECMEs_est_2"] <- "theta˜"
names(ECMEs)[names(ECMEs) == "c.30..50..100."] <- "cant"

ECMEs
```

i\. Para cada uno de los n's considerados, ¿qué estimador tiene menor EMCE? ¿Se
mantiene la misma relación observada en el ítem anterior?

ii. Para cada estimador, ¿qué ocurre con el ECME cuando n aumenta? ¿Cómo se
relaciona lo que observa con lo visto en la teórica?

c) Ahora calcule el ECME de ambos estimadores para cada tamaño de muestra entre
$5$ y $50$ (es decir, $n = 5, n = 6, n = 7, . . . , n = 50$), siempre utilizando `Nrep = 10000`.
Para cada estimador, guarde todos los ECMEs en un vector. Represente en un gráfico
de dispersión el ECME de cada estimador versus el tamaño de muestra, utilizando
colores distintos para cada estimador. ¿Qué observa? ¿Qué estimador elegiría?
